臺灣臺中地方法院刑事判決
111年度易字第763號
公  訴  人  臺灣臺中地方檢察署檢察官
被      告  邱俊雄


上列被告因妨害自由案件，經檢察官提起公訴（110年度偵字第3
4132號），本院依簡式審判程序審理，判決如下：     
    主    文
邱俊雄犯強制罪，處罰金新臺幣陸仟元，如易服勞役，以新臺幣
壹仟元折算壹日。
    犯罪事實
一、邱俊雄為楊碧珠居住社區大樓之管理員（社區名稱為「得意
    の居」，地址位在臺中市○區○○○街000號），因楊碧珠經常檢
    舉邱俊雄值勤狀態不佳，2人已有不睦。楊碧珠於民國110年
    9月25日18時14分許，見邱俊雄將所騎乘之機車（車牌號碼
    詳卷），違規停放在路口紅線轉彎處，遂拿出手機拍照，邱
    俊雄見狀後，心生不滿，即至其機車處與楊碧珠發生口角衝
    突，並於楊碧珠步入社區大樓進入電梯欲按鈕上樓返回住處
    時，邱俊雄竟基於強制之犯意，尾隨至電梯門口，於同日18
    時33分45秒許至同日18時34分9秒許，以左腳抵住電梯門，
    雙手叉腰持續與楊碧珠爭執，以此方式妨害楊碧珠使用電梯
    之權利約24秒。嗣邱俊雄見楊碧珠拿起手機拍照，始悻然離
    去。
二、案經楊碧珠訴由臺中市政府警察局第三分局報告臺灣臺中地
    方檢察署檢察官偵查起訴。　　
    理    由
一、本案被告邱俊雄所犯係死刑、無期徒刑、最輕本刑為3年以
    上有期徒刑以外之罪，其於準備程序中就前揭被訴事實為有
    罪之陳述，經本院告知簡式審判程序之旨，並聽取公訴人、
    被告之意見後，經裁定進行簡式審判程序審理，則本案證據
    之調查，依刑事訴訟法第273條之2規定，自不受同法第159
    條第1項、第161條之2、第161條之3、第163條之1及第164條
    至第170條規定之限制。
二、上開犯罪事實，業據被告於本院準備程序及審理時均坦承不
    諱（見本院卷第33頁、第40頁），核與證人即告訴人楊碧珠
    於警詢、偵訊時證述之內容相符（見偵卷第35至38頁、第12
    3至125頁、第189至191頁），並有員警職務報告（見偵卷第
    29頁、第163頁）、「得意の居」社區大樓電梯監視器翻拍截
    圖及現場按鈕照片（見偵卷第49至55頁）在卷可稽，足認被
    告之自白與事實相符，可信為真實。是本案事證明確，被告
    犯行堪以認定，應依法論科。
三、核被告所為，係犯刑法第304條第1項之強制罪。爰審酌被告
    不思理性處理糾紛，恣意妨害告訴人使用電梯之權利約24秒
    ，應予非難，惟衡以告訴人權利遭妨害時間非長，且被告犯
    後終能坦承犯行並當庭向告訴人道歉，但尚未與告訴人達成
    調解並予以賠償之犯後態度，又被告未曾有妨害自由之前案
    紀錄，有臺灣高等法院被告前案紀錄表在卷可參，素行尚可
    ，以及被告本案強制犯行之動機、目的、所受之刺激、犯罪
    手段，暨被告於本院審理時自陳國中畢業，擔任社區管理員
    ，子女已成年，家境勉持之家庭生活狀況（見本院卷第41頁
    ）等一切情狀，量處如主文所示之刑，並諭知易服勞役之折
    算標準，以資懲儆。
據上論斷，應依刑事訴訟法第273條之1第1項、第299條第1項前
段，刑法第304條第1項、第42條第3項，刑法施行法第1條之1第1
項，判決如主文。
本案經檢察官廖聖民提起公訴，檢察官羅秀蓮到庭執行職務。
中　　華　　民　　國　　111 　年　　6 　　月　　24　　日
                  刑事第三庭  法  官  簡志宇
以上正本證明與原本無異。
如不服本判決應於收受判決後20日內向本院提出上訴書狀，並應
敘述具體理由；其未敘述上訴理由者，應於上訴期間屆滿後20日
內向本院補提理由書（均須按他造當事人之人數附繕本）「切勿
逕送上級法院」。
告訴人或被害人如不服判決，應備理由具狀向檢察官請求上訴，
上訴期間之計算，以檢察官收受判決正本之日起算。
                              書記官  林勝彥
中　　華　　民　　國　　111 　年　　6 　　月　　24　　日
附錄本案論罪科刑法條全文
中華民國刑法第304條
以強暴、脅迫使人行無義務之事或妨害人行使權利者，處3年以
下有期徒刑、拘役或9千元以下罰金。
前項之未遂犯罰之。